# 请教陈版和各位前辈关于本次按照新准则对“三无”长投的调整

提问人：飞 618 时间：2014-10-28 15:39:45
请教陈版和各位前辈： CAS 2014规定“三无”投资适用的是金融工具准则，目前普遍的做法是对投资按照原账面价值从长期股权投资调整至可供出售金融资产。但对于“三无”投资中投资的是拟上市公司，投资的目的也是IPO完成后赚取资本利得，若目前调整至可供出售金融资产核算和列报，在日后被投资单位完成IPO时，是否还可以从可供出售的金融资产分类至以公允价值计量且其变动计入当期损益的金融资产？按目前的金融工具准则，可供出售金融资产是不能重分类至其他三类金融资产的。那么本次准则调整时，是否可以将持有的此类投资，直接由长期股权投资调整至以公允价值计量且其变动计入当期损益的金融资产，并且在被投资单位完成IPO前按成本进行计量？

回答人：chenyiwei
不建议这样处理。首先从持有意图而言，是要到上市且过限售期之后才能出售变现的，不可能在短期内变现，这一状况就会导致不符合交易性金融资产的定义和确认条件。其次，如果一方面作为“以公允价值计量且其变动计入当期损益的金融资产”，但另一方面实质上以成本计量，则存在逻辑矛盾。因此还是建议作为可供出售金融资产，在上市前公允价值不能可靠确定时按成本计量，后续公允价值能够可靠计量之后，按CAS 22第三十六条规定处理。后续不能再转为交易性金融资产。

提问人：cathleen75 时间：2015-02-03 17:35:33
投资方从长投调整到可供出售。那被投资方账面怎么处理？如果合并层面资产上出现可供，那负债及权益那边动吗？
谢谢！

回答人：chenyiwei
被投资方主要是区分权益工具和金融负债的问题。投资方核算模式在长期股权投资和金融资产之间的转换不会导致被投资方需进行相应调整。对子公司的股权投资即使在投资方个别报表中作为金融资产核算，合并时也一并抵销。

提问人：cathleen75 时间：2015-02-04 16:59:20
感谢陈版，还有一个疑问，抵销的过程还是和正常的抵销过程一样吗？长投抵权益变成可供抵权益？如果合并成面抵销，那之前单独列示的意义是什么呢？
谢谢！

回答人：chenyiwei
如果转为可供出售金融资产后继续按成本法核算，则抵销分录还是和之前一样，只不过科目换了。之前单独列示是为了出具投资企业单独报表的需要。